【裁判字號】    97,訴,625
【裁判日期】    970822
【裁判案由】    違反毒品危害防制條例
【裁判全文】
臺灣新竹地方法院刑事判決              97年度訴字第625 號
公  訴  人  臺灣新竹地方法院檢察署檢察官
被      告  甲○○
上列被告因違反毒品危害防制條例案件，經檢察官提起公訴（97
年度毒偵字第1158號），本院依簡式審判程序判決如下：
    主  文
甲○○施用第一級毒品，累犯，處有期徒刑捌月；扣案之注射針
筒壹支，沒收之。又施用第二級毒品，累犯，處有期徒刑伍月。
主刑部分應執行有期徒刑壹年。
    事實及理由
壹、構成犯罪事實：
一、甲○○前於民國93年9 月間，因施用毒品案件，經本院以93
    年度毒聲字第275 號裁定送觀察、勒戒，並於94年1 月16日
    入臺灣新竹看守所附設勒戒處所執行觀察勒戒後，認無繼續
    施用毒品之傾向，於94年2 月18日因無繼續施用毒品傾向出
    所，嗣經臺灣新竹地方法院檢察署檢察官於94年2 月24日以
    94年度毒偵緝字第9 號為不起訴處分確定。
二、甲○○不知警惕，又於94年11月間，因施用第一級毒品案件
    ，經本院於94年12月27日，以94年度竹北簡字第333 號刑事
    簡易判決，判處有期徒刑6 月，嗣於95年1 月13日確定，其
    執行情形詳如後述累犯部分。
三、甲○○竟不知警惕，又於95年2 月間，因施用第一級、第二
    級毒品案件，經本院於95年7 月21日，以95年度訴字第312
    號宣示判決筆錄，分別判處有期徒刑1 年、6 月，並經定應
    執行刑為有期徒刑1 年6 月，嗣於95年8 月14日確定，復因
    減刑條例分別減為有期徒刑6 月、3 月，並經定應執行刑為
    有期徒刑9 月確定，其執行情形詳如後述累犯部分。
四、甲○○不知悔改，於前開觀察勒戒處分執行完畢釋放後5 年
    內，(1)復基於施用第一級毒品海洛因的犯罪意思，於97年5
    月14日下午4 、5 時許，在其位於新竹縣竹北市○○里○ 鄰
    ○○路292 巷6 號之住處內，以將海洛因粉末置入針筒內加
    水再注射之方式，施用第一級毒品海洛因1 次。(2)另基於施
    用第二級毒品安非他命的犯罪意思，於上開時地，以將安非
    他命置於玻璃球內，再以火燒烤，吸其煙霧之方式，施用第
    二級毒品安非他命1 次。嗣於97年5 月15日下午6 時17分許
    ，警方據報，而前往新竹縣竹北市○○路292 巷6 號甲○○
    住處搜索查獲，並扣得其所有的注射針筒1 支，經警採集其
    尿液送驗結果，呈嗎啡、可待因陽性及安非他命、甲基安非
    他命陽性反應，始悉上情。
貳、程序方面：
    本件被告甲○○所犯施用第一級毒品、施用第二級毒品等罪
    ，均非死刑、無期徒刑、最輕本刑為3 年以上有期徒刑之罪
    ，或高等法院管轄第一審之案件，被告於本院準備程序進行
    中，就被訴事實為有罪之陳述，經本院合議庭認合於刑事訴
    訟法第273 條之1 第1 項之規定，裁定進行簡式審判程序，
    此合先敘明。
、認定犯罪事實所根據的證據及理由：
一、被告甲○○於警局詢問時之供述，及本院準備程序、簡式審
    判程序訊問時之自白。
二、扣案之注射針筒1 支可資證明。
三、又被告為警查獲時，經採尿送驗結果，呈第一級毒品嗎啡、
    可待因陽性反應、第二級毒品安非他命、甲基安非他命之陽
    性反應，亦有竹北分局毒品犯罪嫌疑人尿液採驗作業管制紀
    錄表、詮昕科技股份有限公司於97年5 月27日所出具之原樣
    編號北97189 號濫用藥物尿液檢驗報告各1 紙附卷可憑。
四、臺灣高等法院被告前案紀錄表、刑案資料查註紀錄表及全國
    施用毒品案件紀錄表各1 份在卷可證。
肆、論罪科刑的理由：
一、論罪：
（一）被告甲○○所為，係犯毒品危害防制條例第10條第1 項之
      施用第一級毒品罪及同條例第10條第2 項之施用第二級毒
      品罪。被告施用前持有第一級、第二級毒品之低度行為為
      施用第一級、第二級毒品之高度行為所吸收，均不另論罪
      。
（二）數罪併罰：其分別所犯上開施用第一級毒品、第二級毒品
      2 罪間，犯意各別，行為不同，應分別論罪，合併處罰之
      。
（三）累犯：被告甲○○前曾於94年11月間，因施用第一級毒品
      案件，經本院於94年12月27日，以94年度竹北簡字第333
      號刑事簡易判決，判處有期徒刑6 月，嗣於95年1 月13日
      確定；又於95年2 月間，因施用第一級、第二級毒品案件
      ，經本院於95年7 月21日，以95年度訴字第312 號宣示判
      決筆錄，分別判處有期徒刑1 年、6 月，並經定應執行刑
      為有期徒刑1 年6 月，嗣於95年8 月14日確定，復因減刑
      條例分別減為有期徒刑6 月、3 月，並經定應執行刑為有
      期徒刑9 月確定，上開各罪接續執行，於95年7 月26日入
      監執行，並於96年8 月7 日徒刑易科罰金出監執行完畢等
      情，有臺灣高等法院被告前案紀錄表及刑案資料查註紀錄
      表各1 份為證，其於5 年以內故意再犯本件有期徒刑以上
      之罪，為累犯，應依刑法第47條第1 項規定，加重其刑。
二、科刑：
（一）主刑：審酌被告素行不良，經施以觀察勒戒處分後，本次
      又再度施用足以導致精神障礙及生命危險之成癮性毒品，
      其前經施以觀察勒戒仍無法使其戒斷毒癮，足見其缺乏拒
      用毒品之決心及悔改之意，兼以施用毒品所生危害以自戕
      健康為主，及其施用次數，犯罪後坦白承認犯行等一切情
      狀，各量處如主文所示之刑，並定其應執行之刑，以資懲
      儆。
（二）從刑（沒收）：扣案之注射針筒1 支，為被告所有供施用
      第一級毒品海洛因所用之物，業經被告自承在卷，爰依刑
      法第38條第1 項第2 款之規定，宣告沒收之。
伍、適用法律依據：
一、程序法方面：刑事訴訟法第273 條之1 第1 項、第299 條第
    1 項前段。
二、實體法方面：毒品危害防制條例第10條第1 項、第2 項，刑
    法第11條前段、第47條第1 項、第51條第5 款、第38條第1
    項第2 款，判決如主文。
本案經檢察官郭進昌到庭執行職務。
中    華    民    國    97    年    8     月    22    日
                  刑事第四庭法  官  馮俊郎
以上正本證明與原本無異。
如不服本判決，應於判決送達後10日內向本院提出上訴書狀。上
訴書狀應敘述具體理由，未敘述上訴理由者，應於上訴期間屆滿
後20日內補提理由書狀於本院（均須按他造當事人之人數附繕本
）「切勿逕送上級法院」。
中    華    民    國    97    年    8     月    22    日
                            書記官  鄧雪怡
附錄本案論罪科刑實體法條全文：
毒品危害防制條例第10條第1 項、第2 項：
施用第一級毒品者，處 6 月以上 5 年以下有期徒刑。
施用第二級毒品者，處 3 年以下有期徒刑。


司法院資訊處製作；財團法人民間司法改革基金會備份。
